臺灣桃園地方法院刑事判決
111年度重訴字第11號
公  訴  人  臺灣桃園地方檢察署檢察官
被      告  吳家濠


選任辯護人  鄭書暐律師
            陳明欽律師
上列被告因違反毒品危害防制條例等案件，經檢察官提起公訴（
110年度偵字第41273號），本院判決如下：
    主  文
吳家濠共同運輸第二級毒品，處有期徒刑陸年。
扣案如附表一所示之物均沒收銷燬。
扣案如附表二所示之物沒收。
    事  實
一、吳家濠前於民國102年間，因故認識真實姓名年籍不詳綽號
    「強哥」之成年男子，「強哥」於110年11月16日透過通訊
    軟體「FACETIME」向吳家濠表示欲請其出面收受自國外運輸
    來臺之包裹，受領後再交予其指定之人，即可獲得新臺幣（
    下同）10萬元之報酬，吳家濠明知甲基安非他命為毒品危害
    防制條例第2條第2項第2款所規定之第二級毒品，未經許可
    不得任意持有、運輸，亦屬主管機關依懲治走私條例公告管
    制進出口物品，未經許可不得私運進口，且已預見「強哥」
    出價請其收受之包裹，可能藏有毒品危害防制條例所管制不
    得運輸、持有，且依法不得私運進口之第二級毒品甲基安非
    他命，竟為圖得上開報酬，基於縱使所運送之物品為管制進
    口之第二級毒品甲基安非他命，亦不違背其本意之不確定故
    意，基於與「強哥」共同運輸第二級毒品及私運管制物品進
    口之犯意聯絡而應允之，並以「強哥」所交付如附表二所示
    之行動電話1支作為與「強哥」聯繫收取包裹事宜之工具。
    其等謀議既定，即由真實姓名年籍不詳之人，在泰國某處，
    將如附表一所示之第二級毒品甲基安非他命夾藏在包裹內，
    並與作為掩飾用途之民族服飾一併放在包裹內，並填妥收件
    人為不知情之李莉琴、收件地址「新北市○○區○○路000號」
    等資料後，委請不知情之航空公司以空運方式運送該夾藏第
    二級毒品甲基安非他命之包裹6件前來臺灣，該等包裹並於1
    10年11月17日運輸入境臺灣桃園國際機場，再由不知情之汎
    鍚航空貨運承攬有限公司（下稱汎鍚公司）代理報關進口快
    遞貨物（報單編號：CX10079XJ430-5），為上開包裹辦理報
    關事宜，以此方式運輸、私運第二級毒品甲基安非他命入境
    臺灣。嗣經內政部警政署航空警察局於110年11月17日凌晨3
    時許、同日上午7時31分許，在臺灣桃園國際機場遠雄快遞
    進口專區，查獲如附表一所示之6件包裹內夾藏甲基安非他
    命。吳家濠與不知情之邱建豪（涉犯運輸第二級毒品等罪嫌
    部分，另經檢察官為不起訴處分）則於110年11月18日晚間9
    時50分許，至前揭李莉琴居處，欲領取上開6件包裹時，為
    警查獲，並扣得如附表二所示之行動電話1支。
二、案經內政部警政署航空警察局移送臺灣桃園地方檢察署檢察
    官偵查起訴。
    理  由
壹、程序方面
一、被告以外之人於審判外之言詞或書面陳述，除法律有規定者
    外，不得作為證據，刑事訴訟法第159 條第1 項固定有明文
    。又按當事人、代理人或辯護人於法院調查證據時，知有第
    159 條第1 項不得為證據之情形，而未於言詞辯論終結前聲
    明異議者，視為有前項之同意，同法第159 條之5 第2 項亦
    有明文。本案判決所引用具傳聞性質之各項證據資料，業據
    被告吳家濠、辯護人於本院行準備程序時，就檢察官所提證
    據之證據能力均表示不爭執，且經本院於審判期日依法踐行
    調查證據程序，檢察官、被告及辯護人於言詞辯論終結前，
    亦均未聲明異議，本院審酌結果，認上開證據資料製作時之
    情況，尚無違法不當及證明力明顯過低之瑕疵，亦認為以之
    作為證據，應屬適當，依上開規定，應認有證據能力。
二、本判決所引用其餘所依憑判斷之非供述證據，亦無證據證明
    係違反法定程序所取得，或其他不得作為證據之情形，依刑
    事訴訟法第158 條之4 規定之反面解釋，亦均有證據能力。
貳、實體方面
一、訊據被告對於上開犯罪事實坦承不諱，核與證人即汎鍚公司
    理貨員陳浚池、證人李莉琴於警詢時、證人邱建豪於警詢及
    偵查中之證述情節相符（見偵卷第55至59、91至94、139至1
    42、169至171、209至213頁），且有包裹照片、内政部警政
    署航空警察局搜索扣押筆錄、扣押物品目錄表、被告行動電
    話翻拍照片、通訊軟體MESSENGER對話紀錄畫面擷圖、寄貨
    明細、收據、財政部關務署臺北關110年11月17日北竹緝移
    字第1100103714、1100103715、1100103716、1100103717、
    1100103718、1100103719號函、進口快遞貨物簡易申報單、
    財政部關務署臺北關扣押貨物收據及搜索筆錄、收貨人基本
    資料、現場照片在卷可稽（見他卷第19至21頁、偵卷第27至
    31、87至89、95至97、101、113至137、145至149、155至16
    7、175至176頁），又如扣案附表一所示所示包裹內所夾藏
    之白色晶體6包，經送交通部民用航空局航空醫務中心及內
    政部警政署刑事警察局鑑定結果，均屬第二級毒品甲基安非
    他命一情，有交通部民用航空局航空醫務中心110年11月17
    日航藥鑑字第0000000、0000000號毒品鑑定書、内政部警政
    署刑事警察局111年1月20日刑鑑字第1108042258號鑑定書在
    卷可證（見偵卷第181、183、327至328頁），足認被告任意
    性自白核與事實相符，本件事證明確，被告犯行洵堪認定，
    應予依法論罪科刑。
二、論罪科刑：
（一）核被告所為，係犯毒品危害防制條例第4條第2項之運輸第
      二級毒品罪、懲治走私條例第2條第1項之私運管制物品進
      口罪。被告與「強哥」間就上開犯行均有犯意聯絡及行為
      分擔，為共同正犯。被告與「強哥」共同非法持有毒品之
      低度行為，為其運輸毒品之高度行為所吸收，不另論罪。
      被告與「強哥」共同利用不知情之快遞業者，自泰國運輸
      、私運毒品入境臺灣，為間接正犯。被告以一運輸行為，
      同時觸犯毒品危害防制條例第4條第2項之運輸第二級毒品
      罪及懲治走私條例第2條第1項之私運管制物品進口罪，係
      以一行為觸犯上開2罪名，為想像競合犯，應依刑法第55
      條之規定，從一重之運輸第二級毒品罪處斷。
（二）按犯第4條至第8條之罪於偵查及歷次審判中均自白者，減
      輕其刑，毒品危害防制條例第17條第2項定有明文。查被
      告於偵查及本院審理中，均就上開犯罪事實坦承不諱，是
      依上開規定，減輕其刑。至辯護人雖為被告之利益主張：
      被告家中經濟壓力繁重，於本案誤蹈法網，深感後悔，且
      於本案前無製造、販賣或運輸毒品之前科紀錄，被告並無
      將毒品出售牟利之意圖，僅係受指示出面領取包裹，且本
      案包裹甫入境即遭查獲，未流通在外，請審酌被告犯罪之
      動機、犯後態度以及參與程度，依刑法第59條規定酌量減
      輕其刑云云。惟另按刑法第59條規定犯罪之情狀可憫恕者
      ，得酌量減輕其刑，其所謂「犯罪之情狀」，與同法第57
      條規定科刑時應審酌之一切情狀，並非有截然不同之領域
      ，於裁判上酌減其刑時，應就犯罪一切情狀，予以全盤考
      量，審酌其犯罪有無可憫恕之事由，即有無特殊之原因與
      環境，在客觀上足以引起一般同情，以及宣告法定低度刑
      ，是否猶嫌過重等等，以為判斷，最高法院51年台上字第
      899號判例意旨、70年度第6次刑事庭會議決議、95年度台
      上字第6157號判決可資參照。考量甲基安非他命於我國係
      毒品危害防制條例規定之毒品而為國家嚴加查緝並以重刑
      處罰規定之事實，此為被告所明知，詎被告卻為賺取外快
      而同意參與上開運輸甲基安非他命之犯行，且本案運輸之
      毒品數量不少，依其主觀惡性，客觀上自難認有刑法第59
      條所定犯罪之情狀顯可憫恕之事由，且被告前開犯行業經
      減刑，再就其全部犯罪情節酌情而為刑罰之裁量後，應已
      無情輕法重之憾，故認不宜依刑法第59條規定酌減其刑。
      辯護人此部分為被告利益所辯情詞，尚無可採，併此敘明
      。
（三）爰以行為人之責任為基礎，審酌被告為圖個人小利，竟即
      無視於政府反毒決心，與「強哥」共同將嚴重危害國人身
      心健康之毒品運輸、私運進口，如未及時查獲而流入市面
      ，勢將加速毒品氾濫，對社會治安及國人身心健康之潛在
      危害甚鉅，犯罪情節非輕，考量本次因其犯行而入境我國
      之毒品種類、數量，其行為態樣之嚴重性及法益之侵害性
      ，亦均重於一般毒品小盤或零星販賣者，兼衡被告之素行
      ，犯後坦承犯行之態度，本次運輸、私運入境之毒品幸在
      流佈於眾前即為警查獲，並兼衡其於警詢時自陳係高中畢
      業之智識程度、家境小康之生活狀況，及其犯罪目的、手
      段、所生危害等一切情狀，量處如主文所示之刑。
三、沒收：
（一）扣案如附表所示之之白色結晶6包，經送鑑定結果，均屬
      第二級毒品甲基安非他命，業如前述，應依毒品危害防制
      條例第18條第1項前段之規定，不問屬於犯罪行為人與否
      ，均諭知沒收銷燬，至鑑驗用罄部分，既已滅失，自無庸
      再予以宣告沒收；至扣案盛裝上開第二級毒品甲基安非他
      命之包裝袋共6個，亦仍難免沾染參雜毒品粉末等殘留物
      而無法完全與之析離，是應整體視為第二級毒品，並依前
      揭規定諭知沒收銷燬。
（二）附表二所示扣案被告所有之行動電話1支，為被告持以與
      「強哥」聯繫收受毒品包裹事宜所用之物，業據被告供承
      在卷，核屬被告所有供其犯本案運輸第二級毒品犯行所用
      之物，應依毒品危害防制條例第19條第1項之規定，不問
      屬於犯罪行為人與否，諭知沒收。至其他扣案物，尚無證
      據證明與本案運輸第二級毒品犯行有關，爰均不予宣告沒
      收，併此敘明。
（三）至「強哥」固曾應允支付被告運輸、私運毒品進口之報酬
      10萬元，惟本案並無任何證據足認被告業曾受領該筆款項
      ，是尚無從認被告曾取得此部分犯罪所得，依法自不予宣
      告沒收，附此敘明。
據上論斷，應依刑事訴訟法第299條第1項前段，毒品危害防制條
例第4條第2項、第17條第2項、第18條第1項前段、第19條第1項
，懲治走私條例第2條第1項，刑法第11條前段、第28條、第55條
，判決如主文。
本案經檢察官吳怡蒨提起公訴，檢察官謝咏儒到庭執行職務。
中　　華　　民　　國　　111 　年　　7 　　月　　7 　　日
                  刑事第七庭  審判長法　官　陳佳宏
　　　　　　
　　　　　　                        法  官  方楷烽
　　　　　　 
　　　　　　                        法  官  陳昭仁
以上正本證明與原本無異。
如不服本判決應於收受判決後20日內向本院提出上訴書狀，並應
敘述具體理由。其未敘述上訴理由者，應於上訴期間屆滿後20日
內向本院補提理由書(均須按他造當事人之人數附繕本)「切勿逕
送上級法院」。 
　　　　　　　　　　　　　　　      書記官　洪郁筑
中　　華　　民　　國　　111 　年　　7 　　月　　8 　　日




附錄本案論罪科刑法條全文：　　　　　　　　　　　　
毒品危害防制條例第4條
製造、運輸、販賣第一級毒品者，處死刑或無期徒刑；處無期徒
刑者，得併科新臺幣3千萬元以下罰金。
製造、運輸、販賣第二級毒品者，處無期徒刑或10年以上有期徒
刑，得併科新臺幣1千5百萬元以下罰金。
製造、運輸、販賣第三級毒品者，處7年以上有期徒刑，得併科
新臺幣1千萬元以下罰金。
製造、運輸、販賣第四級毒品者，處5年以上12年以下有期徒刑
，得併科新臺幣5百萬元以下罰金。
製造、運輸、販賣專供製造或施用毒品之器具者，處1年以上7年
以下有期徒刑，得併科新臺幣1百50萬元以下罰金。
前五項之未遂犯罰之。

懲治走私條例第2條
私運管制物品進口、出口者，處7年以下有期徒刑，得併科新臺
幣3百萬元以下罰金。
前項之未遂犯罰之。
第1項之管制物品，由行政院依下列各款規定公告其管制品項及
管制方式：
一、為防止犯罪必要，禁止易供或常供犯罪使用之特定器物進口
    、出口。
二、為維護金融秩序或交易安全必要，禁止偽造、變造之各種貨
    幣及有價證券進口、出口。
三、為維護國民健康必要，禁止、限制特定物品或來自特定地區
    之物品進口。
四、為維護國內農業產業發展必要，禁止、限制來自特定地區或
    一定數額以上之動植物及其產製品進口。
五、為遵守條約協定、履行國際義務必要，禁止、限制一定物品
    之進口、出口。

附表一
扣押物外觀 數量/成分 備註 白色結晶 6包（驗前總毛重24760公克，驗前總淨重24168.16公克，因鑑驗取用0.12公克，純度約79％，驗前總純質淨重約19092.84公克），送鑑定檢出第二級毒品甲基安非他命成分。   1.扣押物品清單（見重訴卷第83頁）。 2.交通部民用航空局航空醫務中心110年11月17日航藥鑑字第0000000、0000000號毒品鑑定書（見偵卷第181、183頁） 3.内政部警政署刑事警察局111年1月20日刑鑑字第1108042258號鑑定書（見偵卷第327至328頁）     
附表二
扣押物名稱 數量 備註 APPLE廠牌IPHONE SE型號行動電話 1支 IMEI：000000000000000（含門號0000000000號SIM卡1張）